# 新租赁准则利息费用可否资本化

提问人：布 鲁 斯 1331 时间：2021-12-20 11:52:02
陈版好，
我结合了之前两个帖子，分别是
https://bbs.esnai.com/thread-5453769-1-1.html
与租赁负债相关的利息费用应直接计入财务费用处理，不能资本化。
https://bbs.esnai.com/forum.php?mod=viewthread&tid=5398202&page=1#pid9109547若确认为租赁负债，则由于打印机不需要经过相当长时间的购建或者生产活动才能达到预定可使用或者可销售状态，不属于“符合资本化条件的资产”，故租赁负债的利息不能资本化。
第一个帖子意思是所有情况下均不能资本化，第二个是满足条件的情况下可以资本化，所以想请教一下是不是目前都不能资本化了，其出处主要是准则哪里的规定，谢谢！

回答人：chenyiwei
租赁负债可以看作为了购建特定资产使用权而发生的专门借款。其借款费用的资本化也遵循借款费用资本化的一般原则。
如果在租赁负债发生时，租赁资产尚处于在建状态，需经过较长时间才能达到预定可使用状态的，则在租赁资产的在建期间内，租赁负债的相关利息是可以资本化计入使用权资产价值的。除此之外，租赁负债相关的利息支出均应在发生时直接费用化处理。